ALMAR REZA MAULANA

Jambi, Indonesia | Email :almar.reza.maulana@gmail.com | Mobile phone : 0852 1229 7102

SUMMARY

Lulusan S1 Teknik Pertambangan Universitas Pembangunan Nasional Veteran Yogyakarta. Mempunyai sertifikat Ahli K3 umum dari KEMNAKER dan Basic Sea Survival dari BASARNAS. Dengan pengalaman menjadi konsultan tambang dan Safety Officer di perusahaan yang bergerak di sektor minyak dan gas. Saya siap berkontribusi terhadap kesuksesan perusahaan melalui pemahaman mendalam tentang keselamatan.

PENGALAMAN ORGANISASI

Himpunan Mahasiswa Teknik Pertambangan (HMTA) UPN Veteran Yogyakarta Koordinator KSM Badminton (2020 – 2021)

PENGALAMAN KERJA

PT Kulon Progo Bumi Sejahtera – Purworejo, Indonesia

Magang Tugas Akhir (Februari 2022 – April 2022)

Merancang pabrik peremuk andesit mulai dari stockyard hingga stockpile.

Piawai - Yogyakarta, Indonesia

Konsultan Tambang (Juni 2022 – Oktober 2022)

 Mengerjakan laporan eksplorasi yang berisi tentang kegiatan eskplorasi antara lain studi laporan terdahulu, penyelidikan geologi, pemetaan topografi, perhitungan sumber daya bahan galian serta pengambilan dan analisa sampel batuan tersebut

PT Gemilang Buana Utama – Jambi, Indonesia

Freelance Safety Officer (September 2024 – Desember 2024)

- Membuat Permit to Work, Job Safety Analysis, dan HIRADC
- Ikut aktif dalam Safety Toolbox Meeting dan memberi masukan terhadap isu-isu K3 di lapangan.
- Melakukan inspeksi di tempat kerja, untuk memastikan tempat kerja dalam kondisi aman.

PENDIDIKAN

Universitas Pembangunan Nasional Veteran Yogyakarta

S1 Teknik Pertambangan

Man Model Jambi

IPA

KEMAMPUAN

Soft Skills

Time management, Teamwork, Adaptability

Languange Skills

Bahasa Indonesia, Bahasa Inggris (Toefl Preparation: 586)

Software

Autocad, Surpac, Microsoft 365 (Word, Excel, Powerpoint)

Certification

Ahli K3 Umum KEMNAKER RI (2024), Basic Sea Survival BASARNAS (2024)